---
title: "Regresja prosta - Laboratorium"
author: "Przemyslaw Biecek"
date: "Modele liniowe i mieszane"
output: 
  html_document:
  toc: TRUE
---
  
  W pakiecie `PBImisc` znajduje się zbiór danych `genomes`.

1. Wczytaj ten zbiór danych. Dla różnych genomów znajdują się w nim między innymi informacje o wielkości genomu oraz średnim współczynniku GC (udział zasad G lub C w genomie).

2. Przedstaw graficznie zależność pomiędzy wielkością genomu a cechą GC.

3. Przedstaw graficznie zależność pomiędzy logarytmem wielkości genomu a cechą GC. Która z tych zależności wygląda bardziej na zależność liniową?

4. Wyznacz model liniowy dla obu powyższych zależności.

5. Wyznacz przedziały ufności (używając metody boostrap resztowy) dla obu współczynników regresji. 

6. Wykorzystaj rmarkdown do zbudowania dokumentu html, z opisem powyższych analiz.

```{r}
library(PBImisc)
data(genomes)
ggplot(data=genomes, aes(x=size, y=GC)) + geom_point(aes(colour=habitat), size=3, shape=16, alpha=0.6)

ggplot(data=genomes, aes(x=log(size), y=GC)) + geom_point(aes(colour=habitat), size=3, shape=16, alpha=0.6)

model1 <- lm(GC~size, data=genomes)
model2 <- lm(GC~log(size), data=genomes)

ggplot(data=genomes, aes(x=size, y=GC)) + geom_point(aes(colour=habitat), size=3, shape=16, alpha=0.6) + geom_abline(model1$coefficients)

ggplot(data=genomes, aes(x=log(size), y=GC)) + geom_point(aes(colour=habitat), size=3, shape=16, alpha=0.6)
```{r}
