---
title: "Praca Domowa 1"
author: "Krzyztof Rutkowski"
date: "Modele liniowe i mieszane"
output: 
  html_document:
  toc: TRUE
---
## Praca domowa

1. Na zbiorze danych `heights{PBImisc}` oszacuj zależność liniową pomiędzy wzrostem żony a męża.

Patrzymy jak wygląda prosta regresji pomiędzy wzrostem żony i męża.

```{r}
library(PBImisc)
library(ggplot2)
data(heights)

ggplot(data=heights, aes(x=Husband, y=Wife)) + geom_point(size=3, shape=16, alpha=0.6) + 
  geom_smooth(method="lm", se=FALSE)
```{r}

Teraz policzmy dokładnie współczynniki prostej regresji.
```{r}
model1 <- lm(Husband~Wife, data=heights)
model1$coefficients
```{r}
(Intercept)        Wife 
37.8100491   0.8329246

2. Wyznacz obliczeniowo przedział ufności dla współczynnika nachylenia.

Przedział ufności obliczymy korzystając z metody bootstrap resztowy.
```{r}
N <- 5000
model <- lm(Husband~Wife, data=heights)
nwsp <- replicate(N, {
  ndf <- data.frame(x = heights$Husband,
                    y = model$fitted.values + sample(model$residuals))
  model2 <- lm(y~x, data=ndf)
  model2$coefficients
})
df <- data.frame(intercept = nwsp[1,], slope = nwsp[2,])
hist(df$intercept, 100, col="grey")
hist(df$slope, 100, col="grey")
```{r}
Przedział ufności dla współczynnika nachylenia:
  ```{r}
quantile(nwsp[2,], c(0.025, 0.975))
```{r}
Wychodzi:
2.5%     97.5% 
0.4538339 0.7154399 
